# 请教陈版主！！！

提问人：会计lingzhu24lingzhu24 时间：2020-04-17 08:05:26
有这样一个业务，公司A投资一个公司B，当时低价取得该公司75%的股权， 18 年公司A收到政府文件，要求其补缴10 亿的价款（原因是当时拿股权价格太低，造成国有资产流失），公司A目前已经补缴完 10 亿款项，如果是这种情况，会计核算上是追溯调整其长期股权投资成本吗？还是有别的方法？请教陈版主赐教，谢谢。

回答人：chenyiwei
这种情况不应追溯调整前期报表，而应在接到补缴通知的当年度确认长期股权投资成本和相关负债。这不属于前期差错。
在合并报表层面，如果前期确认过低价购买相关的负商誉的，则首先将前期确认的负商誉在本期予以冲回（借记营业外支出）。如果需补缴的价款大于当初确认的营业外收入的，差额调整合并报表层面的商誉，并注意在期末减值测试时从严把握。